【裁判字號】    90,訴緝,9
【裁判日期】    901002
【裁判案由】    竊盜
【裁判全文】
臺灣宜蘭地方法院刑事判決                              九十年度訴緝字第九號
    公  訴  人  臺灣宜蘭地方法院檢察署檢察官
    被      告  甲○○
右列被告因竊盜案件，經檢察官提起公訴（八十五年度偵字第一０九一號），本院判
決如左：
    主  文
甲○○結夥三人以上，攜帶兇器，踰越安全設備竊盜，未遂，累犯，處有期徒刑拾壹
月。扣案之鐵撬壹支、手電筒壹把、螺絲起子貳支。
    事  實
一、甲○○於民國八十四年間因違反麻醉藥品管理條例案件，經桃園地方法院判處有
    期徒刑三月，於八十五年一月十九日徒刑執行完畢出監，仍不知悔改，竟與張義
    順、丙○○（均已判決確定）三人，共同基於犯意之聯絡，意圖為自己不法之所
    有，於八十五年三月六日凌晨二時許，由張義順駕駛車號ＮＥ－八四四一號自用
    小客車，搭載甲○○及丙○○二人，到宜蘭縣冬山鄉○○路○段二六０號冬山加
    油站，分持手電筒及在客觀上具有危險性，足以對人之身體、生命、安全，構成
  威脅之鐵撬一支、螺絲起子二支等工具，由張義順以鐵撬撬開冬山加油站屋頂鐵
    蓋進入該加油站一樓內之辦公室內，欲竊取財物，並於著手搜尋財物時，因觸動
    保全系統，旋為趕赴前開地點之保全人員當場查獲，並當場逮捕丙○○，甲○○
    則趁隙逃逸，而未遂，並扣得張義順所有作案用之鐵撬一支、手電筒一把、螺絲
    起子二支。
二、案經宜蘭縣警察局羅東分局報請台灣宜蘭地方法院偵查起訴。經本院依法傳喚拘
    提無著後，於八十六年一月二十一日發布通緝，迄九十年九月十四日始緝獲到案
    。
    理  由
一、訊之被告甲○○固坦承有於前揭時地，與張義順、丙○○共乘自用小客車前往冬
    山加油站，惟矢口否認有何竊盜未遂之犯行，辯稱：伊沒有參與，是到了那裡才
    知道丙○○要偷竊，伊只是跟去，去附近檳榔攤並沒有進去云云。然查上開事實
    ，業據共同被告丙○○在警訊、偵查及本院審理時一再供述甚明。再查，同案被
    告張義順於本院審理時辯稱當日伊並不在宜蘭，核與被告甲○○、丙○○所言不
    同，並不足採信。復查被告甲○○於本院初訊時，先坦白有與丙○○、張義順要
    去偷東西之意思，但伊後來不敢進去，均待在車上。於本院審理時又辯稱伊是到
  宜蘭玩，到冬山加油站前不知渠二人要偷東西，只是去附近檳榔攤云云，其先後
    二次之辯詞顯不相同，所辯並不足採信。參以，渠三人當時均為外縣市人，於深
    夜至宜蘭縣冬山加油站，以鐵撬、手電筒及螺絲起子等工具自加油站屋頂鐵蓋進
    入一樓辦公室竊取財物，理應有共犯駕車接應，案發時僅有丙○○一人為保全人
    員逮獲，足判被告甲○○與張義順係聞狀而駕車倉猝離去，丙○○之供詞依事理
    自值採信，此次竊行核與被害人冬山加油站站長乙○○於檢察官訊問時證述明確
    ，此外另有扣案之鐵撬一支、手電筒一把及螺絲起子二支及照片數張可供參證（
    業經滅失）。事證明確，被告上開所辯，無非卸責之詞，不足採信，其犯行堪以
    認定。
二、核被告甲○○所為，係犯刑法第三百二十一條第一項第四款、第三款、第二款之
    結夥三人以上攜帶兇器踰越安全設備（屋頂鐵蓋）竊盜未遂罪。甲○○與丙○○
    、張義順，有犯意聯絡及行為分擔，為共同正犯。又其行為止於未遂，應按未遂
    犯之規定減輕其刑。另查被告甲○○有如事實欄所指之犯罪科刑及執行情形，五
    年內再犯本件之罪，為累犯，依法應加重其刑，爰先加後減之。審酌被告甲○○
    之品性、犯罪之動機、手段、所生危害及犯後否認犯行等態度等一切情狀，量處
    如主文所示之刑。至扣案之鐵撬一支、手電筒一把、螺絲起子二支等物，為共犯
    張義順所有，並供犯罪所用之物，應依法宣告沒收。
據上論斷，應依刑事訴訟法第二百九十九條第一項前段、刑法第二十八條、第三百二
十一條第二項、第一項第四款、第三款、第二款、第四十七條、第二十六條前段、第
三十八條第一項第二款，判決如主文。
本案經檢察官廖允松到庭執行職務
中     華     民     國      九   十      年      十      月    二      日
                                  臺灣宜蘭地方法院刑事第二庭
                                          法  官  郭  淑  珍
右正本證明與原本無異。
如不服本判決，應於判決送達後十日內向本院提出上訴狀( 應附繕本 )，上訴於臺灣
高等法院。
                                          書記官  李  明  威
中     華     民     國      九   十      年      十      月    三      日
附錄法條：
刑法第三百二十一條第一項第二項
中華民國刑法第三百二十一條
 (加重竊盜罪)
犯竊盜罪而有左列情形之一者，處六月以上五年以下有期徒刑：
一  於夜間侵入住宅或有人居住之建築物、船艦，或隱匿其內而犯之者。
二  毀越門扇、牆垣或其他安全設備而犯之者。


司法院資訊處製作；財團法人民間司法改革基金會備份。
